Inventaris van het archief van het Nederlands Beheersinstituut, beheersdossiers beginnend met de letters X, Y en Z
Nationaal Archief, Den Haag
- Serie 'Zimmern-Swirsky, R. - Zwaaf, A.'
  - Zusters Stichting Liefdehuis Sint Cornelia, Zierikzee, 199724
  - Zusters Ursulinen, Schweinitz [PE67 1257], ---
    Onderdeel van een omslag met meerdere dossiers. Deze omslag is aan te vragen via archiefinventaris 2.09.16.02, inventarisnummer 4160, ten name van Beers, A.M. van
  - Zusters van Barmhartigheid (Gasthuis Heilig Hart), Boxmeer, 199719
  - Zusters van het Arme Kind Jezus, Maastricht [WFV 4712], ---
  - Zusters van het klooster Sacre Coeur, Den Haag, 199725
  - Zusters van Liefde, Venlo, 199721
  - Zusters van Paderborn, Klooster Sint Franciscus Alverna, Aerdenhout, 199723
  - Zusters, Eerwaarde, Eindhoven, 199718
  - Zut, H., Haarlem, 199726
  - Zut, P., Burgerbrug, 199727
  - Zut, P., Rotterdam, 199728
  - Zut, P., Burgerbrug [PD4 200], ---
    Onderdeel van een omslag met meerdere dossiers. Deze omslag is aan te vragen via archiefinventaris 2.09.16.02, inventarisnummer 4798, ten name van Brouwer, H.G.
  - Zuthen, L.H.W.H. van, Alkmaar [PD4 470], ---
    Onderdeel van een omslag met meerdere dossiers. Deze omslag is aan te vragen via archiefinventaris 2.09.16.02, inventarisnummer 4820, ten name van Bruin, G.L.
  - Zutphen, (Lompen-, Huiden- en Metaalhandel) NV, Zutphen, 199565
  - Zutphen, A.C. van, Schiedam, 199729
  - Zutphen, F. van, Leeuwarden [KLP 1], ---
    Onderdeel van een omslag met meerdere dossiers. Deze omslag is aan te vragen via archiefinventaris 2.09.16.01, inventarisnummer 4484, ten name van Algemeene Friesche Levensverzekering Maatschappij
  - Zutphen, G. van, Hilversum, 199730
  - Zutphen, G. van, Hilversum [PE36 3404], ---
    Onderdeel van een omslag met meerdere dossiers. Deze omslag is aan te vragen via archiefinventaris 2.09.16.05, inventarisnummer 3649, ten name van Gother-Schultz, W.W.E.G.J.
  - Zutphen, Gebr. van (Scheepsbouw), Vreeswijk, 199563
  - Zutphen, Gemeentelijk Electriciteitsbedrijf (Weer-Afdeling), Zutphen, 184969
  - Zutphen, G.J.H. van, Venlo [PE67 2312], ---
  - Zutphen, H., Venlo, 199492
  - Zutphen, H. van, Alkmaar, 199559
  - Zutphen, H. van (Meubelmagazijn de Schakel), Den Haag, 199731
  - Zutphen, H.P., Utrecht, 199556
  - Zutphen, J. van, Amsterdam, 199557
  - Zutphen, J.C. van, Haarlem, 199558
  - Zutphen, M.H. van, De Meern, 199560
  - Zutphen, M.J. van, Utrecht [PE54 3407], ---
  - Zutphen-Arberg, P.F.E. van, Oldenzaal, 199561
  - Zutphen-Pritz, M.J., Eindhoven, 199562
  - Zutphen-van Nooten, W.U. van, Paris [PD10 1115], ---
  - Zutphensche Broodfabriek, NV, Zutphen [DN 1817], ---
  - Zutphense Maatschappij tot exploitatie van onroerende goederen, Apeldoorn, 199564
  - Zutphense Pettenfabriek, Zutphen, 199581
  - Zutrauen, J., Montreux [WE 3], ---
    Onderdeel van een omslag met meerdere dossiers. Deze omslag is aan te vragen via archiefinventaris 2.09.16.02, inventarisnummer 5926, ten name van Bensmann, J.
  - Zutrouen, J., Montreux, 199582
  - Zutz, K.F., Alfeld [WE 6172], ---
    Onderdeel van een omslag met meerdere dossiers. Deze omslag is aan te vragen via archiefinventaris 2.09.16.02, inventarisnummer 6359, ten name van BP Benzin- und Petroleum-Gesellschaft
  - Zuudmeer, C., Haarlem [PE28 7565], ---
    Onderdeel van een omslag met meerdere dossiers. Deze omslag is aan te vragen via archiefinventaris 2.09.16.02, inventarisnummer 3535, ten name van Beneden, G.
  - Zuur, D., Den Haag, 199583
  - Zuur, E.J., Hanselerdijk, 199584
  - Zuur, H., De Lies, 199585
  - Zuur, H.W., Delft, 199567
  - Zuur, J.J., Delft, 199568
  - Zuurbier, A.G.M., Zeist, 199569
  - Zuurbier, A.M.G., Zeist [Bureau Den Haag, Vertegenwoordiging Utrecht en Amersfoort], ---
    Onderdeel van een omslag met meerdere dossiers. Deze omslag is aan te vragen via archiefinventaris 2.09.16.01, inventarisnummer 29099, ten name van Arianco N.V. (Bouw- en Aannemersbedrijf)
    Dit dossier betreft ook: Arianco N.V. (Bouw- en Aannemersbedrijf); Zuurbier, H.
  - Zuurbier, H., Zeist [Bureau Den Haag, Vertegenwoordiging Utrecht en Amersfoort], ---
    Dit dossier betreft ook: Arianco N.V. (Bouw- en Aannemersbedrijf); Zuurbier, A.M.G.
  - Zuurbier, N., Urseem, 199570
  - Zuurbier, N., Ursem [PE37 36], ---
  - Zuurbier, T.J., Uitgeest, 199571
  - Zuurdeeg, J.W.J., 199572
  - Zuurdeeg, S.J., Wassenaar, 199573
  - Zuuren, A. van, Rotterdam [DM 2997], ---
  - Zuuren, J.P. van, Vlaardingen, 199621
  - Zuuren, M. van, Schiedam, 199623
  - Zuuren-van Essen, M.J., Schiedam, 199466
  - Zuurendonk, A.J., Haarlem [DN 1368], ---
  - Zuurendonk, A.P., Breda, 199467
  - Zuuring, A., Nijmegen, 199468
  - Zuuring, A.N.J., Amsterdam, 199617
  - Zuuring, G., Veendam, 199619
  - Zuuring, J.E.L., Den Haag, 199618
  - Zuurman-Smidt, W.H., Borgercompagnie [WN 906], ---
  - Zuurveen, H.J., Amersfoort, 199469
  - Zuurveen, J., Deventer, 199586
  - Zuurveld, W., Utrecht, 199620
  - Zuydam, G.J., Rotterdam, 199622
  - Zuydam, J.A. van, Zaltbommel, 199624
  - Zuydam, M., Rotterdam, 199625
  - Zuyden, Z.H.J. van [PE23 264], ---
    Onderdeel van een omslag met meerdere dossiers. Deze omslag is aan te vragen via archiefinventaris 2.09.16.06, inventarisnummer 2554, ten name van Hardeman, A.
  - Zuyderbuyk, P., Roosendaal, 199592
  - Zuyderduin, D.J., Amsterdam, 199628
  - Zuyderduyn, A.J.W., Amsterdam, 199627
  - Zuyderduyn, A.J.W., Amsterdam, 199629
  - Zuyderhoudt, C.B., Leiden, 199587
  - Zuyderhoudt, J.W., Hardinxveld, 199588
  - Zuyderhoudt, J.W., Hardinxveld [PE25 32], ---
    Onderdeel van een omslag met meerdere dossiers. Deze omslag is aan te vragen via archiefinventaris 2.09.16.02, inventarisnummer 2608, ten name van Breejen, P.C. den
  - Zuyderwijk, J.J., Overschie, 199589
  - Zuyderwijk, J.L., Poeldijk, 199590
  - Zuydwijk, A.J.M. (Houthandel), Den Haag, 199591
  - Zuyl, H., Haren, 199593
  - Zuylekom, H., Rotterdam, 199594
  - Zuylen, A. van, Hillegom, 199595
  - Zuylen, A.B. van, Amsterdam, 199596
  - Zuylen, A.H. van, Amsterdam, 199663
  - Zuylen, B. van, Utrecht [PE54 1116], ---
  - Zuylen, G.J. van, Amsterdam, 199664
  - Zuylen, G.J. van Fa., Amsterdam [PD1 2196], ---
  - Zuylen, H. van, Utrecht, 199665
  - Zuylen, L.C. van, Den Haag, 199555
  - Zuylen, M.J. van, Alphen aan den Rijn, 199602
  - Zuylen, P.F.J. van, Den Haag, 199603
  - Zuylen, P.F.J. van, Den Haag [PE2 719], ---
    Dit dossier betreft ook: Nederlandsche Bank NV
  - Zuylen, R.J. van, Leeuwarden, 199604
  - Zuylen, W. van, Den Haag, 199606
  - Zuylen, W.J. van, Leiden, 199605
  - Zuylen-Lantzendorffer, A.C.W. van, Naarden [PE36 2141], ---
  - Zuylen-Lantzendorffer, A.C.W.E. van, Naarden, 199662
  - Zuylen-Lantzendorffer, A.C.W.E. van, Naarden [PE36 2101], ---
  - Zwaab, I., Amsterdam [PD1 3060], ---
  - Zwaab, Z., Amsterdam [PD1 2323], ---
    Onderdeel van een omslag met meerdere dossiers. Deze omslag is aan te vragen via archiefinventaris 2.09.16.11, inventarisnummer 4614, ten name van Nederlandse Jeugd Herberg Centale
  - Zwaab-Cohen, R., Amsterdam, 199608
  - Zwaab-van Amerongen, A., Amsterdam, 199607
  - Zwaaf, A., Amsterdam, 199609
- Serie 'Zwaaf, A. - Zymni, F.'
  - Zwaaf, A., Amsterdam, 199610
  - Zwaaf, Gebr., Amsterdam, 199651
  - Zwaaf, H., Amsterdam, 199611
  - Zwaaf, H., Utrecht, 199612
  - Zwaaf, H., Amsterdam [PD1 2628], ---
    Onderdeel van een omslag met meerdere dossiers. Deze omslag is aan te vragen via archiefinventaris 2.09.16.03, inventarisnummer 4628, ten name van Cleef, E. van
  - Zwaaf, H., Utrecht [PD54 423], ---
    Onderdeel van een omslag met meerdere dossiers. Deze omslag is aan te vragen via archiefinventaris 2.09.16.02, inventarisnummer 5135, ten name van Broek, H.H. van den
  - Zwaaf, I., Amsterdam, 199613
  - Zwaaf, I., Amsterdam [PD1 2197], ---
  - Zwaaf, J., Amsterdam, 199614
  - Zwaaf, J., Amsterdam, 199615
  - Zwaaf, L., Amsterdam [PD1 2198], ---
  - Zwaaf, M., Antwerpen, 199616
  - Zwaaf, M., Amsterdam, 199647
  - Zwaaf, M., Den Haag [PD2 776], ---
  - Zwaaf, S., Amsterdam [PD1 2199], ---
  - Zwaaf, T., Den Haag, 199648
  - Zwaaf, W., Amsterdam, 199649
  - Zwaaf-Wolf, M.S., Utrecht [PD2 1208], ---
    Onderdeel van een omslag met meerdere dossiers. Deze omslag is aan te vragen via archiefinventaris 2.09.16.07, inventarisnummer 4733, ten name van Jakubowicz, E.
  - Zwaag, E. van de, Oostrum, 199652
  - Zwaag, F., Leeuwarden, 199650
  - Zwaag, F. van de, Leeuwarden [PE38 2452], ---
    Onderdeel van een omslag met meerdere dossiers. Deze omslag is aan te vragen via archiefinventaris 2.09.16.03, inventarisnummer 3700, ten name van Dijkstra-Mantgum, K.
  - Zwaag, F.J. van de, Brussel, 199653
  - Zwaag, G. van de, Leeuwarden, 199654
  - Zwaag, H. van der, Nieuwlande, 199655
  - Zwaag, IJ. van de, Hoogwoud, 199660
  - Zwaag, IJ. van der, Hoogwoud [PD4 140], ---
    Onderdeel van een omslag met meerdere dossiers. Deze omslag is aan te vragen via archiefinventaris 2.09.16.01, inventarisnummer 4809, ten name van Al, B.S.
  - Zwaag, J. van de, Amsterdam, 199656
  - Zwaag, J.J. van de, Groningen, 199657
  - Zwaag, N., Amsterdam, 199658
  - Zwaag, N., Utrecht [PE54 3408], ---
  - Zwaag, R. van de, Oostrum, 199659
  - Zwaag-Klevenow, H. van der, Leeuwarden, 199702
  - Zwaag-van de Boogaart, P.L. van de, Bussum, 199661
  - Zwaag-van de Boogaart, P.L. van der, Bussum [PE36 1174], ---
    Onderdeel van een omslag met meerdere dossiers. Deze omslag is aan te vragen via archiefinventaris 2.09.16.02, inventarisnummer 3608, ten name van Beuker, H.E.
  - Zwaag-van der Boogaart, P.L. van der, Bussum [PE36 5], ---
    Onderdeel van een omslag met meerdere dossiers. Deze omslag is aan te vragen via archiefinventaris 2.09.16.01, inventarisnummer 3579, ten name van As, A. van
  - Zwaagman, A., Aerdenhout, 199703
  - Zwaagman, A., Aerdenhout [PD28 65], ---
    Onderdeel van een omslag met meerdere dossiers. Deze omslag is aan te vragen via archiefinventaris 2.09.16.02, inventarisnummer 5007, ten name van Bakker, D.
  - Zwaagstra, J., Surhuisterveen, 199704
  - Zwaaij, J., Zutphen [PE64 681], ---
  - Zwaal & Co., NV Hollandsche Industrie- en Handel Mij., Rotterdam, 199632
  - Zwaal, A., Barendrecht, 199705
  - Zwaal, D.C., Rotterdam, 199706
  - Zwaal, Gebr., Pernis [PD1 3993], ---
  - Zwaal, H.J., Rotterdam, 199707
  - Zwaal, P., Amsterdam, 199708
  - Zwaal, P.J., Amsterdam [PE1 3122], ---
    Onderdeel van een omslag met meerdere dossiers. Deze omslag is aan te vragen via archiefinventaris 2.09.16.02, inventarisnummer 3298, ten name van Baartmans-Pronk, H.W.
  - Zwaan, Voorburg, 199633
  - Zwaan & Co. (Delftsche Tuiniers Zaadhandel), Delft [DM 1265], ---
    Onderdeel van een omslag met meerdere dossiers. Deze omslag is aan te vragen via archiefinventaris 2.09.16.02, inventarisnummer 2684, ten name van Baarle, A. van
  - Zwaan en de Wiljes, (Zaadteelt en Zaadhandel) NV, Scheemda [DS 5523], ---
    Onderdeel van een omslag met meerdere dossiers. Deze omslag is aan te vragen via archiefinventaris 2.09.16.02, inventarisnummer 3204, ten name van Brunningmeyer, H.
  - Zwaan en de Wiljes, (Zaadteelt en Zaadhandel) NV, Scheemda [DS 5758], ---
    Onderdeel van een omslag met meerdere dossiers. Deze omslag is aan te vragen via archiefinventaris 2.09.16.02, inventarisnummer 3229, ten name van Bath, C. (Metallwarengesellschaft)
  - Zwaan, C., Weesp, 199635
  - Zwaan, C., Amsterdam, 199636
  - Zwaan, C., Weesp [PE36 884], ---
    Onderdeel van een omslag met meerdere dossiers. Deze omslag is aan te vragen via archiefinventaris 2.09.16.04, inventarisnummer 3600, ten name van Eyk, M.J. van
  - Zwaan, C. de, Heemstede, 199634
  - Zwaan, D., Zwammerdam, 199637
  - Zwaan, E., Bergen op Zoom, 199666
  - Zwaan, E., Rotterdam [PE3 1211], ---
    Onderdeel van een omslag met meerdere dossiers. Deze omslag is aan te vragen via archiefinventaris 2.09.16.02, inventarisnummer 2264, ten name van Barends, W.
  - Zwaan, F.G. van de, Monster, 199667
  - Zwaan, F.H. de, Velp, 199668
  - Zwaan, F.W. de, Arnhem, 199669
  - Zwaan, H., Haarlem, 199574
  - Zwaan, H., Amsterdam, 199575
  - Zwaan, H. van, 's Gravenzande, 199576
  - Zwaan, H.J., Amsterdam, 199577
  - Zwaan, H.J., Amsterdam, 199578
  - Zwaan, J., Amsterdam, 199579
  - Zwaan, J., Alphen, 199580
  - Zwaan, J., Den Haag, 199600
  - Zwaan, J., Zutphen, 199601
  - Zwaan, J., Alphen aan den Rijn, 199671
  - Zwaan, J. van de, Deventer, 199597
  - Zwaan, J. van de, Deventer, 199598
  - Zwaan, J. van de, Deventer, 199599
  - Zwaan, J.C., Berlin [WE 2137], ---
    Onderdeel van een omslag met meerdere dossiers. Deze omslag is aan te vragen via archiefinventaris 2.09.16.02, inventarisnummer 6088, ten name van Brasch en Rothenstein
  - Zwaan, J.C.M., Amsterdam, 199789
  - Zwaan, J.M., Amsterdam, 199670
  - Zwaan, J.P., Baarn [PE2 3117], ---
    Onderdeel van een omslag met meerdere dossiers. Deze omslag is aan te vragen via archiefinventaris 2.09.16.02, inventarisnummer 2161, ten name van Boon, M.C.
  - Zwaan, J.T. van der, Bodegraven, 199672
  - Zwaan, J.T. van der, Scheveningen, 199673
  - Zwaan, K., Amsterdam, 199674
  - Zwaan, L., Utrecht [PE54 3406], ---
  - Zwaan, L. de, Den Haag, 199675
  - Zwaan, L.J.G., Bergen op Zoom, 199676
  - Zwaan, L.M., Bergen op Zoom, 199777
  - Zwaan, M., Amsterdam, 199778
  - Zwaan, M.A.C. van der, Rotterdam, 199779
  - Zwaan, N.C. van der, Bloemendaal, 199780
  - Zwaan, P., Santpoort, 199781
  - Zwaan, P., Amsterdam [DM 270], ---
    Onderdeel van een omslag met meerdere dossiers. Deze omslag is aan te vragen via archiefinventaris 2.09.16.01, inventarisnummer 2650, ten name van Asselt, T. van
  - Zwaan, P.C.J. (Slagerij), Amsterdam, 199782
  - Zwaan, P.M.F., Amsterdam [PD36 200], ---
    Onderdeel van een omslag met meerdere dossiers. Deze omslag is aan te vragen via archiefinventaris 2.09.16.02, inventarisnummer 5039, ten name van Bent-Jonges, C. van der
  - Zwaan, R., Amsterdam, 199783
  - Zwaan, R., Hoorn, 199784
  - Zwaan, R., Hoorn [PE37 32], ---
  - Zwaan, T. van der, Amsterdam, 199785
  - Zwaan, W., Amsterdam, 199786
  - Zwaan, W., Haarlem, 199787
  - Zwaan, W.J., Katwijk, 199788
  - Zwaan, W.J., Leiden [PE39 906], ---
  - Zwaan-van Berkel, H., Weesp [PE36 3451], ---
    Onderdeel van een omslag met meerdere dossiers. Deze omslag is aan te vragen via archiefinventaris 2.09.16.02, inventarisnummer 3651, ten name van Berg, P. van den
  - Zwaan-van der Moolen, J.J.M. van der, Monster, 199790
  - Zwaanenburgh-Hirsch, N. van, Zwolle, 199791
  - Zwaaneveld, J.H.J., Nijmegen, 199851
  - Zwaaneveld, M.P., Overveen, 199852
  - Zwaaneveld, M.P., Overveen [PE28 2786], ---
    Onderdeel van een omslag met meerdere dossiers. Deze omslag is aan te vragen via archiefinventaris 2.09.16.03, inventarisnummer 3479, ten name van Daatselaar, H.P.
  - Zwaansdijk, G.J.A., Den Haag, 199630
  - Zwaanswijk, D., Den Haag, 199631
  - Zwaanswijk, R., Haarlem, 199677
  - Zwaap, L., Hilversum, 199678
  - Zwaap, L., Amsterdam, 199679
  - Zwaap, L., Hilversum [PD36 273], ---
    Onderdeel van een omslag met meerdere dossiers. Deze omslag is aan te vragen via archiefinventaris 2.09.16.02, inventarisnummer 5046, ten name van Beek, H. ten
  - Zwaap, M., Amsterdam, 199680
  - Zwaap, M., Amsterdam [PD1 2200], ---
  - Zwaap, S., Hilversum, 199681
  - Zwaap, W., Amsterdam, 199682
  - Zwaap, Z., Amsterdam, 199683
  - Zwaap, Z., Amsterdam, 199684
  - Zwaap, Z., Amsterdam [PD1 3061], ---
  - Zwaard, A.C. van der, Aalsmeer, 199685
  - Zwaard, G. van der, Groningen, 199686
  - Zwaard, H.G., Maassluis, 199687
  - Zwaard, J., Maassluis, 199688
  - Zwaard, K. van der, Aalsmeer, 199689
  - Zwaard, P. van der, Aalsmeer, 199690
  - Zwaard, P. van der, Aalsmeer, 199691
  - Zwaardemaker, A.F., Rotterdam, 199638
  - Zwaardemaker, A.J.J., Haarlem, 199639
  - Zwaarden, C.J. van, Rotterdam, 199640
  - Zwaay, J. van, Zutphen, 199641
  - Zwaay, J.H. van, Zutphen, 199642
  - Zwaay, J.H. van, Zutphen [PE64 680], ---
  - Zwaay, K., Egmond aan Zee [DM 2006], ---
    Onderdeel van een omslag met meerdere dossiers. Deze omslag is aan te vragen via archiefinventaris 2.09.16.02, inventarisnummer 2708, ten name van Berkum, A.A. van
  - Zwadlo, H.G.A., Maastricht, 199643
  - Zwaemen, J., Dordrecht, 199644
  - Zwaferink, H., Echteler, 205360
  - Zwaferink, H.J., Hardenberg, 203074
  - Zwaferink, J.H., Laar, 198947
  - Zwaferink, M.J., Hardenberg [WFV 2833], ---
    Onderdeel van een omslag met meerdere dossiers. Deze omslag is aan te vragen via archiefinventaris 2.09.16.07, inventarisnummer 5671, ten name van Jong-Christofoli, I.A.M.
  - Zwaferink-Ekenhorst, J., Laar, 199645
  - Zwafink, H. [DS 4445], ---
    Onderdeel van een omslag met meerdere dossiers. Deze omslag is aan te vragen via archiefinventaris 2.09.16.01, inventarisnummer 3095, ten name van Ahrens-Oranienburg, A.
  - Zwaga, A., Friens, 199646
  - Zwager, C.F., Santpoort, 199692
  - Zwager, E.J., Beverwijk, 199694
  - Zwager, E.J.N., Beverwijk, 199693
  - Zwager, F.C., Beverwijk, 199695
  - Zwager, J.N., Haarlem, 199696
  - Zwager, N.H.M., Roermond, 199697
  - Zwager, P.H., Heiligerlee, 199698
  - Zwager, P.H., Heiligerlee [PE59 114], ---
    Onderdeel van een omslag met meerdere dossiers. Deze omslag is aan te vragen via archiefinventaris 2.09.16.02, inventarisnummer 4045, ten name van Bieze, J.
  - Zwager, W., Müllheim [PE67 4551], ---
    Onderdeel van een omslag met meerdere dossiers. Deze omslag is aan te vragen via archiefinventaris 2.09.16.02, inventarisnummer 4332, ten name van Braun-Buchner, B.
  - Zwagerman, G., Hoogkarspel, 199699
  - Zwagerman, L.J., Hoogkarspel, 199700
  - Zwagerman, N., Hoogkarspel, 199701
  - Zwagerman, W., Hoensbroek, 199732
  - Zwagers, W.T., Zwanenburg, 199733
  - Zwagers, W.T., Zwanenburg [PE28 4569], ---
  - Zwahr, A.M.H., Rijswijk, 199734
  - Zwakhals, J.P., Utrecht, 199735
  - Zwakhals, J.W., Rotterdam [DM 2519], ---
  - Zwakke Kind, Het, Harderwijk, 199736
  - Zwakke Kind, Het, Zuid-Beijerland, 199737
  - Zwakman, D.P., Amersfoort, 199738
  - Zwakman, E.M., Den Helder [PE33 168], ---
  - Zwakman, G., Amsterdam, 199739
  - Zwakman, G.E., Amersfoort, 199740
  - Zwakman, L.F., Amersfoort, 199709
  - Zwalf, J., Amsterdam, 199710
  - Zwalf, J., Hilversum, 199711
  - Zwalf, J., Hilversum [PD36 21], ---
    Onderdeel van een omslag met meerdere dossiers. Deze omslag is aan te vragen via archiefinventaris 2.09.16.01, inventarisnummer 5042, ten name van Anspack, E.
    Dit dossier betreft ook: Waller, K.J.
  - Zwalf-Morpurgo, M., Amsterdam, 199712
  - Zwalf-Morpurgo, M., Amsterdam [PD1 3874], ---
    Onderdeel van een omslag met meerdere dossiers. Deze omslag is aan te vragen via archiefinventaris 2.09.16.01, inventarisnummer 4679, ten name van Aarons, C.
  - Zwalf-Swaluw, M., Amsterdam, 199713
  - Zwalje, J.J., Hilversum, 199792
  - Zwalje, J.J., Hilversum [WFN 398], ---
    Onderdeel van een omslag met meerdere dossiers. Deze omslag is aan te vragen via archiefinventaris 2.09.16.03, inventarisnummer 5449, ten name van Daams, J.
  - Zwaluw, D., Amsterdam, 199714
  - Zwaluw, De (Koekfabriek), Amsterdam, 199793
  - Zwam, A.H. van de, Neugraben, 199715
  - Zwam, C. van de, Noordwijk, 199716
  - Zwam, C.J. van, Amsterdam, 199795
  - Zwam, C.W.H. van de, Arnhem, 199794
  - Zwam, G.H. van, Wijchen, 199796
  - Zwam, H. van [PE40 3826], ---
  - Zwam, H. van, Alsdorf [PE67 4592], ---
    Onderdeel van een omslag met meerdere dossiers. Deze omslag is aan te vragen via archiefinventaris 2.09.16.01, inventarisnummer 4334, ten name van Atlantic Refining Company
  - Zwam, H.C. van, 199797
  - Zwam, H.C. van [PE40 4795], ---
    Onderdeel van een omslag met meerdere dossiers. Deze omslag is aan te vragen via archiefinventaris 2.09.16.02, inventarisnummer 3878, ten name van Beltjens-Amsel, E.M.
  - Zwam, H.J. van, Tilburg, 199798
  - Zwam, M. van, Hilversum, 199799
  - Zwam, M. van, Hilversum [PE36 417], ---
  - Zwam, T., Amsterdam [DM 1068], ---
    Onderdeel van een omslag met meerdere dossiers. Deze omslag is aan te vragen via archiefinventaris 2.09.16.02, inventarisnummer 2678, ten name van Banga, L.
  - Zwam, T. van, Amsterdam, 199800
  - Zwam, W.H.L., Arnhem, 199801
  - Zwama, M.A., Overveen, 199802
  - Zwama, N.H., Den Haag, 199803
  - Zwamborn, C., Alblasserdam [DM 2653], ---
  - Zwamborn, D., Amsterdam, 199804
  - Zwamborn, J., Amsterdam, 199805
  - Zwamen, J.L., Ottersum, 199747
  - Zwan, A. van der, Noordwijk aan Zee, 199748
  - Zwan, A.M. van der, Brunssum, 199749
  - Zwan, B. van der, Den Haag, 199750
  - Zwan, B. van der, Scheveningen, 199751
  - Zwan, C. van der, Amsterdam, 199752
  - Zwan, C. van der, Den Haag, 199753
  - Zwan, C.J. van der, Scheveningen, 199754
  - Zwan, D. van de, Den Haag [DM 1171], ---
    Onderdeel van een omslag met meerdere dossiers. Deze omslag is aan te vragen via archiefinventaris 2.09.16.02, inventarisnummer 2681, ten name van Bandsma, T.
  - Zwan, G. van der, Vlaardingen, 199755
  - Zwan, G.J. van der, Den Haag, 199756
  - Zwan, H. van der, Scheveningen, 199757
  - Zwan, J. de, 199758
  - Zwan, J. van de, Scheveningen [PE2 2973], ---
    Onderdeel van een omslag met meerdere dossiers. Deze omslag is aan te vragen via archiefinventaris 2.09.16.02, inventarisnummer 2152, ten name van Bakker, N.
  - Zwan, J. van der, Scheveningen [DN 427], ---
  - Zwan, J.F. van der, Den Haag, 199764
  - Zwan, J.J. van der, Scheveningen, 199765
  - Zwan, L. van der, Den Haag, 199766
  - Zwan, L. van der, Den Haag, 199872
  - Zwan, L. van der, Den Haag, 199876
  - Zwan, L.M. van de, Den Haag, 199873
  - Zwan, M. van de, Den Haag, 199874
  - Zwan, N.J. van de, Noordwijk, 199875
  - Zwan, P.W. van der, Opsterland, 199877
  - Zwan, R. van de, Venlo, 199878
  - Zwan, W.G., Amsterdam, 199879
  - Zwan-Huth, M. van de, Den Haag [WFG 1516], ---
    Onderdeel van een omslag met meerdere dossiers. Deze omslag is aan te vragen via archiefinventaris 2.09.16.02, inventarisnummer 5417, ten name van Baner, A.R.
  - Zwan-Krijger, G. van de, Den Haag, 199880
  - Zwan-Stolk, A.L.L. van de, Den Haag, 199881
  - Zwanenberg's Fabrieken NV, Oss, 199767
  - Zwanenberg, A. van, Hilversum [WN 450], ---
    Onderdeel van een omslag met meerdere dossiers. Deze omslag is aan te vragen via archiefinventaris 2.09.16.02, inventarisnummer 5249, ten name van Brouwers, J.W.
  - Zwanenberg, I., Nijmegen, 199926
  - Zwanenberg, M. van (I), Amsterdam, 199762
  - Zwanenberg, M. van (II), Amsterdam, 199763
  - Zwanenbergh, L. van, Oss, 199769
  - Zwanenbergh, S. van, Oss, 199768
  - Zwanenbergh, S. van, Oss, 199770
  - Zwanenbergh-van Leeuwen, J. van, Uden, 199771
  - Zwanenbergh-Wijnhausen, A. van, Oss, 199772
  - Zwanenburg, Beilervaart, 199773
  - Zwanenburg & Co. NV, Zwijndrecht [DS 5575], ---
    Onderdeel van een omslag met meerdere dossiers. Deze omslag is aan te vragen via archiefinventaris 2.09.16.02, inventarisnummer 3205, ten name van Baltussen, A.T.J.
  - Zwanenburg, A.G., Heerenveen [WN 738], ---
    Onderdeel van een omslag met meerdere dossiers. Deze omslag is aan te vragen via archiefinventaris 2.09.16.02, inventarisnummer 5266, ten name van Bax, E.
  - Zwanenburg, I. van, Nijmegen, 199774
  - Zwanenburg, J.C., Katwijk aan den Rijn, 199775
  - Zwanenburg, K.E. van, Amsterdam, 199776
  - Zwanenburg, K.E. van, Amsterdam [PD1 3062], ---
  - Zwanenburg, M. [KLP 557], ---
    Onderdeel van een omslag met meerdere dossiers. Deze omslag is aan te vragen via archiefinventaris 2.09.16.01, inventarisnummer 4510, ten name van Albert, L.
  - Zwanenburg, M., Rijswijk [DN 175], ---
    Dit dossier betreft ook: Brouwer, G.N.J.
  - Zwanenburg, M. (I), Rijswijk, 199853
  - Zwanenburg, M. (II), Rijswijk, 199854
  - Zwanenburg, M. (III), Rijswijk, 199855
  - Zwanenburg, M. (IV), Rijswijk, 199856
  - Zwanenburg, P.J., Rotterdam, 199741
  - Zwanenburg, S. van, Oss, 198760
  - Zwanenburg, T. van, Rotterdam, 199742
  - Zwanenburg, T. van [PD3 1640], ---
  - Zwanenburg, van NV, Rotterdam, 199806
  - Zwanenburg-Beer, R.R. van, Rotterdam, 199743
  - Zwanenburg-Beer, R.R. van, Rotterdam [PE3 1045], ---